# 关于股份支付

提问人：一梦千 寻 222291 时间：2022-07-11 15:51:37
被授予人获授的期权行权后对应的股权由被授予人通过持有持股平台财产份额而间接持有。被授予人根据本协议获授的期权的成熟期为 3 年，自成熟起算日起，每满 1 年分别成熟根据本协议获授期权数量的30%、40%、30%。 近期有一批人30%期权成熟了，公司通知他们实缴行权。如果想等三年后全部成熟再实缴，这样的方式对确认股份支付有什么影响吗

回答人：chenyiwei
“想等三年后全部成熟再实缴”，那么是否会因为后续离职、业绩考核不合格等原因导致前两年成熟的部分丧失授授予（实缴）资格？还是说对于前两年已成熟的部分，不论后续是否离职或者业绩考核达标情况如何，都不影响已成熟部分的获得情况？
这一问题会影响等待期的计算，是属于“一次授予，分期行权”还是三年后一次性行权。

提问人：那片海 m1 时间：2022-08-02 13:01:57
谢谢陈老师，了解了，有可能会影响等待期的计算。
对公允价值的确认是否没有影响，不管何种情况，都是按照授予日的公允价值

回答人：chenyiwei
会影响等待期的确定。由于等待期长度不同，在期权定价模型下也会影响到其公允价值的计算。